【裁判字號】    94,簡上,165
【裁判日期】    950118
【裁判案由】    竊盜
【裁判全文】
臺灣屏東地方法院刑事判決      94年度簡上字第165號
    上  訴  人  臺灣屏東地方法院檢察署檢察官
    被      告  丁○○
上列上訴人因被告竊盜案件，不服本院簡易庭於中華民國94年9
月15日所為之94年度簡字第1134號第一審判決（聲請簡易判決處
刑案號：94年度速偵字第106 號）及移送併辦（94年度偵字第
4600、4900號 ），本院判決如下：
    主  文
原判決撤銷。
丁○○連續竊盜，累犯，處有期徒刑陸月，如易科罰金，以參佰
元折算壹日。扣案之機車鑰匙壹支沒收。
    事  實
一、丁○○前於民國90年間因竊盜案件，經台灣高等法院高雄分
    院以91年度上易字第1146號判決判處有期徒刑1 年2 月確定
    ，甫於92年7 月14日執行完畢。詎丁○○猶不知悔改，基於
    意圖為自己不法所有之概括犯意，連續為以下竊盜犯行：
（一）於94年8 月9 日16時許，在屏東縣麟洛鄉永達技術學院旁
      停車場處，見劉信通所有交付其子乙○○使用之車牌號碼
      IAM ─498 號機車（約值新台幣（下同）8000元），未上
      鎖且於該機車之置物箱鑰匙孔掛有機車鑰匙，即拿取該鑰
      匙發動竊取之，供己作交通工具用，並將該車車牌拆下丟
      棄於屏東縣麟洛鄉○○路永興巷大排內（未尋獲）。嗣94
      年8 月14日17時40分許，丁○○騎乘上開竊得機車，行經
      屏東縣麟洛鄉○○街太陽超商前，為警攔檢查獲，並扣得
      上開機車1部（已發還乙○○）。
（二）丁○○經檢察官諭知交保後，復基於同一竊盜之概括犯意
      ，於94年8 月21日19時20分許，行經屏東市○○○路56巷
      8 弄6-5 號停車場時，見丙○○所有之車牌號碼KVK-181
      號機車停放在該處，即以自備之機車鑰匙1 支發動竊取之
      ，供己作交通工具用。嗣於同日20時1 分許，丁○○騎乘
      上開竊得機車，行經屏東市○○路○ 段香揚巷10號前，與
      第三人杜佳瑋發生車禍，經警循線查悉上情，並扣得上開
      機車1 部（已發還丙○○）。
（三）丁○○經警飭回後，又基於同一竊盜之概括犯意，於94年
      8 月24日4 時許，行經屏東市○○路20號前，見甲○○所
      有之車牌號碼PKB-345 號機車停放在該處，即以自備之機
      車鑰匙1 支發動竊取之，供己作交通工具用。嗣於同年9
      月12日16時40分許，丁○○騎乘上開竊得機車，行駛於屏
      東市○○巷○○道路時，與第三人李國賢發生車禍，經警
      循線查悉上情，並扣得上開機車1 部（已發還甲○○）、
      丁○○所有供行竊用之鑰匙1支。
二、案經屏東縣警察局屏東分局報請臺灣屏東地方法院檢察署檢
    察官偵查起訴暨移送併辦。
    理  由
一、訊據被告對上揭事實坦承不諱，核與被害人乙○○、丙○○
    、甲○○之指述相符，復有贓物認領保管單、車輛竊盜、車
    牌失竊資料個別查詢報表─查詢車輛認可資料、屏東縣警察
    局（尋獲）證明單及照片在卷可資佐證。是被告之自白與事
    實相符，被告竊盜犯行堪以認定。
二、核被告所為，係犯刑法第320 條第1 項竊盜罪。其所為3 次
    竊盜犯行，時間緊接，犯罪方法、構成要件相同，顯係基於
    概括犯意反覆為之，為連續犯，應依刑法第56條論以一罪，
    並加重其刑。在檢察官雖未就被告前述事實欄（二）、（三
    ）之犯行提起公訴，然該部分既與起訴部分有連續犯之裁判
    上一罪關係，自為本院審理範圍，附此敘明。又被告前曾於
    90 年 間因竊盜案件，經台灣高等法院高雄分院以91年度上
    易字第1146號判決判處有期徒刑1 年2 月確定，甫於92年7
    月14日執行完畢，有台灣高等法院被告前案紀錄表在卷可稽
    ，其於5 年內再犯有期徒刑以上之罪，為累犯，應依刑法第
    47條規定遞加重其刑。
三、原審據以論罪科刑，固非無見，惟查原判決就被告前述事實
    欄（二）、（三）之竊盜犯行漏未審酌，故檢察官上訴意旨
    指摘原判決不當，為有理由，自應由本院將原判決撤銷改判
    。爰審酌被告犯後已坦認犯行，態度良好等一切情狀，量處
    如主文第2 項所示之刑，並諭知易科罰金之折算標準。扣案
    之機車鑰匙1 支為被告所有、供犯罪所用之物，應予沒收。
    另被告自承尚有他支供行竊用之鑰匙未扣案，但業已滅失，
    故本院不為沒收之諭知，附此敘明。
據上論斷，應依刑事訴訟法第455 條之1 第1 項、第3 項、第
369 條第1 項前段、第364 條，刑法第56條、第320 條第1 項、
第47條、第41條第1 項前段、第38條第1 項第2 款，罰金罰鍰提
高標準條例第1 條前段、第2 條，判決如主文。
本案經檢察官葉容芳到庭執行職務
中    華    民      國      95    年   1    月  18    日
                臺灣屏東地方法院刑事第五庭
                              審判長法  官  石家禎
                                    法  官  楊文廣
                                    法  官  林家聖
以上正本證明與原本無異。
不得上訴。
中    華    民      國      95    年   1    月  18    日
                                    書記官  林鴻仁
附錄本判決論罪之法條：
中華民國刑法第320條第1項
(普通竊盜罪)
意圖為自己或第三人不法之所有，而竊取他人之動產者，為竊盜
罪，處 5 年以下有期徒刑、拘役或 500 元以下罰金。


司法院資訊處製作；財團法人民間司法改革基金會備份。
